臺灣高雄地方法院刑事判決　　　　　　　94年度易字第1060號
公　訴　人　臺灣高雄地方法院檢察署檢察官
被　　　告　甲○○　男　26歲.
上列被告因竊盜案件，經檢察官提起公訴（94年度偵字第11960
號），本院準備程序進行中，被告就被訴事實為有罪之陳述，經
告知簡式審判程序之旨，並聽取當事人之意見後，認宜以獨任進
行簡式審判程序，而裁定進行簡式審判程序審理，判決如下：
    主  文
甲○○連續攜帶兇器、毀壞門扇竊盜，累犯，處有期徒刑捌月。
    事  實
一、甲○○前因竊盜案件，經臺灣高等法院高雄分院以91年度上
    易字第1452號判處有期徒刑2 年確定，經入監執行後，民國
    93 年7月13日假釋出監，於94年1 月3 日假釋期滿，假釋未
    經撤銷，未執行之刑以已執行論。詎仍不知悔改，竟基於意
    圖為自己不法所有之概括犯意，於94年4 月底及5 月初某日
    中午某時許，連續二次徒手開啟上址大門，侵入乙○○位於
    高雄縣林園鄉○○村○○街116 巷3 號之住處（侵入住宅部
    分未據告訴），竊取屋內乙○○所有之洋酒、雞精、茶葉等
    物品，得手後變賣圖利，又於同年5 月15日上午5 時19分後
    某時許，持客觀上具有危險性，足供兇器使用之油壓剪1 支
    （未扣案），以該油壓剪破壞上開住宅之構成門扇一部份之
    門鎖，侵入該住宅內，竊取乙○○所有之電鑽3 支（具被害
    人稱價值約【下同】15000 元），經乙○○以監視器錄影存
    證後，報警查獲上情。
二、案經乙○○告訴及高雄縣政府警察局林園分局報請台灣高雄
    地方法院檢察署檢察官偵查起訴。
    理  由
一、本件被告所犯為死刑、無期徒刑、最輕本刑為3 年以上有期
    徒刑以外之罪，其於準備程序進行中，就被訴事實為有罪之
    陳述，經告知簡式審判程序之旨，並聽取當事人之意見後，
    本院認宜以獨任進行簡式審判程序，而裁定進行簡式審判程
    序審理，合先敘明。
二、上揭犯罪事實，業據被告於警、偵訊及本院審理時坦承不諱
    ，核與被害人乙○○指述遭竊之情節相符，復有監視器翻拍
    照片2 張、照片7 張及贓物認領保管單附卷可稽，是足認被
    告之自白與事實相符，堪可採為論罪科刑之依據。本件事證
    明確，被告連續竊盜之犯行，堪予認定。
三、按刑法上所謂夜間，為日出前日沒後；次按刑法第321 條第
    1 項第3 款之攜帶兇器竊盜罪，係以行為人攜帶兇器竊盜為
    其加重條件，此所謂兇器，其種類並無限制，凡客觀上足對
    人之生命、身體、安全構成威脅，具有危險性之兇器均屬之
    ，且祇須行竊時攜帶此種具有危險性之兇器為已足，並不以
    攜帶之初有行兇之意圖為必要（最高法院79年台上字第5253
    號判例可資參照）。查被告供稱94年5 月15日行竊時間係在
    案發當日上午5 時許，當時天色已亮等語（見本院卷第26頁
    ），而該日之日出時間為上午5 時19分，此有交通部中央氣
    象局94年日出日沒時刻表在卷可稽，是被告行竊之時間應在
    該日上午5 時19分後之某時，尚不構成於夜間侵入住宅竊盜
    ，公訴人認被告係於該日5 時18分許之夜間侵入住宅竊盜，
    尚有未洽。再被告以油壓剪將被害人上址住處門鎖剪開，毀
    壞構成門扇一部分之門鎖，進而侵入住宅竊取財物，則屬毀
    壞門扇之行為，又被告持以行竊之油壓剪1 支，係鐵製金屬
    材質，質地堅硬，尖端銳利，常約25公分，業據被告供明在
    卷（見本卷第26頁），有持之行兇之可能，客觀上足認對人
    之身體、生命具危險性，顯可供兇器使用。是核被告甲○○
    所為，係犯刑法第321 條第1 項第2 款、第3 款之攜帶兇器
    、毀壞門扇竊盜罪；其先後3 次竊盜犯行，時間緊接，方法
    相同，觸犯係基本構成要件相同之罪，顯係基於概括犯意反
    覆為之，為連續犯，應依刑法第56條規定，論以情節較重之
    攜帶兇器，毀壞門扇竊盜罪一罪，並加重其刑。末查被告前
    因竊盜案件，經臺灣高等法院高雄分院以91年度上易字第
    1452 號 判處有期徒刑2 年確定，經入監執行後，民國93年
    7 月13 日 假釋出監，於94年1 月3 日假釋期滿，假釋未經
    撤銷，未執行之刑以已執行完畢論等情，有台灣高等法院被
    告全國前案紀錄表、台灣高雄地方法院檢察署刑案查註紀錄
    表各1 紙在卷可按，其於5 年之內再犯本件最重本刑為有期
    徒刑以上之罪，為累犯，應依刑法第47條之規定，加重其刑
    ，並依法遞加之。爰審酌被告正值青年，不知自食其力，竟
    連續行竊他人財物，行為誠屬不該，惟念其犯後坦承犯行，
    頗有悔意，態度尚稱良好等一切情狀，量處如主文所示之刑
    。至被告持供竊盜之油壓剪1 支，為被告所有，業據被告供
    明在卷，惟既未扣案，亦乏證據證明係屬違禁物，為免日後
    執行困難，爰不併予宣告沒收，附此敘明。
據上論斷，應依刑事訴訟法第273 條之1 第1 項、第299 條第1
項前段、刑法第56條、第321 條第1 項第2 款、第3 款、第47
條，罰金罰鍰提高標準條例第1 條前段，判決如主文。
本案經檢察官李廷輝到庭執行職務。
中　　華　　民　　國　　94　　年　　7 　　月　　21　　日
                鳳山刑事第二庭    法　官  胡宜如
以上正本證明與原本無異。
如不服本判決，應於判決送達後10日內，向本院提出上訴狀。
                                   書記官  廖美玲
中　　華　　民　　國　　94　　年　　7 　　月　　21　　日
附錄法條：
中華民國刑法第321條
犯竊盜罪而有左列情形之一者，處 6 月以上、 5 年以下有期徒
刑：
一  於夜間侵入住宅或有人居住之建築物、船艦或隱匿其內而犯
之者。
二  毀越門扇、牆垣或其他安全設備而犯之者。
三  攜帶兇器而犯之者。
四  結夥三人以上而犯之者。
五  乘火災、水災或其他災害之際而犯之者。
六  在車站或埠頭而犯之者。
前項之未遂犯罰之。
